臺灣高等法院高雄分院刑事裁定　　　　　 96年度交抗字第2號
抗告人即
受處分人　　甲○○
上列抗告人因違反道路交通管理處罰條例聲明異議案件，不服臺
灣高雄地方法院中華民國95年12月6 日裁定（95年度交聲字第89
3 號），提起抗告，本院裁定如下：
    主  文
抗告駁回。
    理  由
一、抗告意旨略以：95年2 月8 日內政部警政署國道公路警察局
    之舉發違反道路交通管理事件通知單左上角明白勾選「得採
    網際網路、語音轉帳、郵局或金融機構繳納罰鍰」，而非勾
    選「須至應到案處所聽候裁決」，且並無法律規定或行政命
    令規定，如違規人無法採網際網路、語音轉帳、郵局或金融
    機構繳納罰鍰時，即應至應到案處所聽候裁決，原裁定卻要
    求抗告人至應到案處所繳納罰鍰，課以抗告人法律所無之義
    務，難謂無瑕疵。又違規罰鍰既得依上述方式繳納，則違規
    人只要在期限之內繳納即可，如在繳納期限最後一日下班前
    ，違規人如在高雄市以外之地繳納，始發現無法繳納，如何
    能至應到案處所繳納，此仍強人所難，毫無期待可能性。再
    者，原處分機關對抗告人處罰二個行為，一為抗告人違規行
    為，二為抗告人逾期繳納罰鍰之行為，惟抗告人信賴原處分
    機關，在網路上查無違規資料，因信賴原處分機關之資訊，
    認抗告人並無該違規事件，導致抗告人無法順利繳納罰鍰，
    故抗告人逾期未繳納罰援之行為，實非出於故意或過失，依
    行政法罰第7 條規定，應不予處罰，原處分機關裁處抗告人
    一倍之罰鍰，為無理由，原裁定未予斟酌，亦屬有誤，為此
    提起
    本件抗告云云。
二、按「汽車行駛於高速公路或設站管制之道路，而不遵管制之
    規定者，處汽車駕駛人新台幣三千元以上六千元以下罰鍰」
    ，修正前道路交通管理處罰條例第33條第1 項定有明文，且
    依修正前同條例第63條第1 項第1 款，並應記違規點數1 點
    ；而依修正前同條例第33條第3 項授權交通部會同內政部所
    訂定之高速公路交通管制規則第5 條第1 項規定：「汽車行
    駛高速公路應依速限標誌指示。」，故汽車駕駛人在高速公
    路行駛時如有未依速限之駕駛行為，即屬違反高速公路管制
    之規定，依前揭修正前道路交通管理處罰條例之規定，即應
    處以罰鍰及記違規點數。嗣道路交通管理處罰條例第33條、
    第63條，及高速公路交通管制規則第5 條第1 項，分別於94
    年12月8 日、95年6 月28日修正公布，並均於95年7 月1 日
    施行；因上開修正前後之處罰規定均屬一致，並無有利與否
    之差別，依94年2 月5 日公布，於95年2 月5 日生效施行之
    行政罰法第5 條規定，自應「從新」而逕依修正後之規定裁
    罰。
三、查：抗告人於95年2 月8 日下午1 時36分許，駕駛YD-241 6
    自小客車行經國道八號西向12.2公里處，因超速遭國道第八
    警察隊攔停掣開違規通知單，並交由抗告人親自簽名收受，
    且該違規通知單上亦已註明「應到案日期：95年2 月23日」
    及「應到案處所：高雄市交通事件裁決所」之事實，業據抗
    告人自承，並有內政部警政署國道公路警察局之舉發違反道
    路交通管理事件通知單影本1 張在卷足憑。則本件抗告人違
    反交通規則被舉發之事實，既已合法送達於抗告人，該違規
    通知單並載明上開「應到案日期」及「應到案處所」，抗告
    人原則上即應於95年2 月23日前，前往高雄市交通事件裁決
    所繳納該交通罰鍰甚明。至該違反道路交通管理事件通知單
    左上角勾選「得採網際網路、語音轉帳、郵局或金融機構繳
    納罰鍰」，此及為方便違規人繳納罰鍰之便宜措施，尚不得
    以電腦網站未查得該違規資料，即作為得拒絕或遲誤繳納罰
    鍰之理由，抗告人既於該交通違規之當場收受上開違規通知
    單，其對被取締違規之事實，已明確知悉，縱其於電腦網站
    未查得上開違規資料，即應再向高雄市交通事件裁決所查詢
    原因，或往該應到案處所繳納違規罰鍰，抗告人竟不為之，
    而逾期未繳納上開違規罰鍰，尚難認抗告人非出於故意或過
    失，自無行政罰法第7 條之適用。又上開超速違規，經原處
    分機關裁罰罰鍰新台幣6000元，仍在上開法定罰鍰範圍內，
    此乃原處分機關行政裁罰權責，並非處罰抗告人二行為，抗
    告意旨上開指摘均無足採。
四、從而，抗告人既有前揭違規行為，原法院維持原處分機關援
    引上開規定，裁處抗告人即受處分人罰鍰新台幣6,000 元，
    並記違規點數1 點，經核並無不合。本件抗告為無理由，應
    予駁回。
四、據上論結，應依道路交通案件處理辦法第26條，刑事訴訟法
    第412條，裁定如主文。
中　　華　　民　　國　　96　　年　　1 　　月　　8 　　日
                  刑事第六庭    審判長法  官 王憲義
                                      法  官 張盛喜
                                      法  官 李璧君
以上正本證明與原本無異。
不得再抗告。
中　　華　　民　　國　　96　　年　　1 　　月　　8 　　日
　　　　　　　　　　　　　　　　　  　書記官 張文斌
